臺灣臺北地方法院民事裁定　　　　　　100年度重訴字第746號
原　　　告　楊黃芒
　　　　　　洪淑芳
　　　　　　楊凱麟
　　　　　　楊若蓁
共　　　同
訴訟代理人　周金城律師
　　　　　　張永福律師
被　　　告　中壢汽車客運股份有限公司
法定代理人　范振修
訴訟代理人　黃俊棋
被　　　告　蔡森淵
上列當事人間請求侵權行為損害賠償事件，本院裁定如下：
    主  文
原告之訴及假執行之聲請均駁回。
訴訟費用由原告負擔。
    理  由
一按因犯罪而受損害之人，於刑事訴訟程序得附帶提起民事訴訟
  ，對於被告及依民法負賠償責任之人，請求回復其損害；法院
  認附帶民事訴訟確係繁雜，非經長久時日不能終結其審判者，
  得以合議裁定移送該法院之民事庭，刑事訴訟法第487條第1項
  、第504條第1項分別定有明文。又刑事庭移送民事庭之附帶民
  事訴訟，僅移送後之訴訟程序應適用民事訴訟法，至移送前之
  訴訟行為是否合法，仍應依刑事訴訟法決定之。移送民事庭之
  附帶民事訴訟於移送前提起時，不備刑事訴訟法之合法要件，
  即屬民事訴訟法第249條第1項第6 款所謂之起訴不備其他要件
  ，應以裁定駁回之。再按刑事法院得依刑事訴訟法第504條第1
  項規定，將附帶民事訴訟以裁定移送於該法院民事庭者，以刑
  事部分宣告被告有罪之判決者為限，至刑事訴訟諭知無罪之判
  決，刑事法院應依同法第503條第1項前段規定，以判決駁回原
  告之訴，如誤以裁定移送於民事庭，其訴之不合法不因移送民
  事庭而受影響，受移送之民事庭應認原告之訴為不合法以裁定
  駁回之，最高法院著有60年度台上字第633 號、52年台上字第
  3055號、44年台抗字第4 號、66年度台上字第1094號判例可資
  參照。
二經查：
  (一)原告於本院刑事庭99年度交訴字第30號公共危險等案件繫屬
    中提起附帶民事訴訟，主張因被告蔡森淵業務過失致死之犯
    罪行為，致彼等受有損害，爰依法請求被告連帶賠償原告楊
    黃芒、洪淑芳、楊凱麟、楊若蓁各新臺幣（下同）3,700,00
    0元、7,765,035元、2,000,000元、2,000,000元，並願供擔
    保聲請宣告假執行（本院民國100年8月23日言詞辯論筆錄參
    照）。本院刑事庭嗣於該案審結後，依刑事訴訟法第504 條
    第1項前段規定，將該附帶民事訴訟以99年度交重附民字第5
    號裁定移送本庭。
  (二)查被告蔡森淵被訴業務過失致死罪嫌部分，業經本院99年度
    交訴字第30號刑事判決以查無實據，認定其並無此犯罪事實
    ，而為蔡森淵無罪之判決，此有該刑事判決書在卷可稽。揆
    諸首揭說明，刑事庭本應依刑事訴訟法第503條第1項前段規
    定判決駁回原告此部分之附帶民事訴訟，其誤以裁定將該訴
    移送於本庭，本庭仍應以起訴不合法，裁定駁回原告此部分
    訴訟。
  (三)又原告主張被告中壢汽車客運股份有限公司（下稱中壢客運
    ）為被告蔡森淵之僱用人，依民法第188條第1項規定，應就
    彼等所受損害，與被告蔡森淵負連帶賠償之責云云。然被告
    蔡森淵並非刑事訴訟法第487條第1項所指之被告及依民法負
    賠償責任之人，如前述，則被告中壢客運即無由依民法第18
    8條第1項規定，與其連帶負侵權行為損害賠償之責，原告自
    不得對被告中壢客運提起本件附帶民事訴訟請求賠償。
  (四)綜上所述，原告提起本件附帶民事訴訟，要與刑事訴訟法所
    定之要件未合，雖本院刑事庭誤以裁定將該訴移送於本庭，
    本庭仍應以起訴不合法，裁定駁回原告之訴。原告之訴既經
    駁回，其假執行之聲請即失所附麗，應併予駁回之。
三依民事訴訟法第249條第1項第6 款、第95條、第78條，裁定如
  主文。
中    華    民    國   100    年    8     月    26    日
                  民事第七庭    法  官  陳婷玉
以上正本係照原本作成
如不服本裁定應於送達後10日內向本院提出抗告狀，並繳納抗告
費新臺幣1,000元
中    華    民    國   100    年    8     月    26    日
                                書記官  吳鸝稻